【裁判字號】    96,審易,751
【裁判日期】    970111
【裁判案由】    竊盜
【裁判全文】
臺灣桃園地方法院刑事判決             96年度審易字第751號
公  訴  人  臺灣桃園地方法院檢察署檢察官
被      告  林炯嵐
            甲○○
上列被告等因竊盜案件，經檢察官提起公訴（96年度偵字第2145
5 、23971 號），本院判決如下：
    主    文
林炯嵐共同竊盜，累犯，處拘役伍拾日，如易科罰金，以新臺幣
壹仟元折算壹日；又竊盜，累犯，處拘役拾日，如易科罰金，
以新臺幣壹仟元折算壹日，應執行拘役柒拾日，如易科罰金，以
新臺幣壹仟元折算壹日。
甲○○共同竊盜，累犯，處拘役參拾日，如易科罰金，以新臺幣
壹仟元折算壹日。
    事    實
一、林炯嵐前於民國94年間，因施用第一、二級毒品案件，經本
    院以94年度訴字第1345號分別判處有期徒刑9 月、5 月，應
    執行有期徒刑1 年確定；另於同年間因竊盜案件，經本院以
    94年度桃簡字第2501號判處有期徒刑4 月確定；前揭3 罪並
    經本院以95年度聲字第1543號裁定應執行有期徒刑1 年3 月
    確定，甫於95年12月11日期滿執行完畢（於本案構成累犯）
    ；甲○○前於91年間因施用毒品案件，經臺灣板橋地方法院
    以92年度訴字第398 號判處有期徒刑7 月確定，甫於93年8
    月8 日期滿執行完畢（於本案構成累犯）。詎2 人均不知悔
    改，復基於共同意圖為自己不法所有之犯意聯絡，於96年5
    月7 日下午3 時40分許，由林炯嵐騎乘車號FJ2 —915 號重
    機車搭載甲○○前往桃園縣大園鄉海口村1 鄰海口15之8 號
    前，再由甲○○在上址把風，林炯嵐則前往上址5 樓頂之公
    寓樓梯口徒手竊取該處之鋁門1 扇，並放置於前開機車腳踏
    板上得手後離去，2 人隨即於同日下午4 時23分許，一同前
    往蘆竹鄉○○路○ 段336 號潘宜芬所經營之「海山廢五金回
    收場」，以新臺幣（下同）475 元之價格，將上開鋁門販售
    予潘宜芬，不法所得並由2 人朋分用罄，嗣經該公寓住戶陳
    俊三當場目擊林炯嵐及甲○○取走該鋁門，經報案後，始為
    警循線查獲。林炯嵐另意圖為自己不法之所有，於96年9 月
    5 日上午8 時許，駕駛車號CV－0332號自用小客車行經桃園
    縣蘆竹鄉○○街○ 段715 號乙○○住處旁，見乙○○所有鋁
    梯1 支放置該處，遂趁四下無人之際，以徒手方式竊取該鋁
    梯得手離去，並以500 元之價格販售予桃園縣蘆竹鄉○○路
    附近某資源回收場，不法所得並自行花費用罄，嗣經乙○○
    提供現場監視器向警方報案後，始查悉上情。
二、案經桃園縣政府警察局大園分局報告臺灣桃園地方法院檢察
    署檢察官偵查起訴。
    理    由
一、訊據被告林炯嵐坦承於上揭時、地竊取鋁門之事實不諱，被
    告甲○○則於偵查中承認與被告林炯嵐同至資源回收場販賣
    鋁門，並於收據上簽名，且將販售所得朋分花用等情，惟矢
    口否認涉有竊取鋁門之犯行，辯稱：伊事先不知林炯嵐上樓
    係為竊取鋁門，伊僅係在樓下等林炯嵐，至林炯嵐將鋁門拿
    下樓始知情云云。經查，被告甲○○參與行竊鋁門而負責把
    風之事實，業據被告林炯嵐於偵查中及本院審理中證述明確
    ，核與證人即被害人陳俊三、證人潘宜芬證述若合符節，復
    有車籍查詢基本資料單、海山廢五金回收場收據各1 紙、現
    場照片4 張、鋁門遭拆卸後變賣之照片2 張、監視器翻拍照
    片2 張等件附卷可稽，被告甲○○執前詞置辯，顯屬事後卸
    責之詞，不足採信，被告2 人共同竊盜鋁門之犯行洵堪認定
    。訊據被告林炯嵐坦承於上揭時、地竊取鋁梯之事實不諱，
    核與證人乙○○於警詢中之證述若合符節，復有車籍查詢基
    本資料單1 紙、監視器翻拍照片20張、車號CV－0332號自用
    小客車照片4 張附卷可參，被告林炯嵐之上開自白足堪採信
    。綜上，本案事證均告明確，被告2 人之上述竊盜事實，均
    可認定，自應依法論科。
二、核被告林炯嵐先後所為、被告甲○○所為，均係犯刑法第32
    0 條第1 項之竊盜罪。被告林炯嵐與甲○○2 人間，就所犯
    竊盜鋁門行為，有犯意聯絡及行為分擔，均為正犯。又被告
    林炯嵐先後2 次所犯竊盜鋁門及鋁梯行為，犯意各別，行為
    互殊，應予分論併罰。被告2 人前曾犯如事實欄所載之前科
    ，均甫執行完畢，各有臺灣高等法院被告前案紀錄表1 份在
    卷可考，渠等於有期徒刑執行完畢5 年內故意再犯本件有期
    徒刑以上之罪，均為累犯，各應依刑法第47條第1 項規定，
    加重其刑。爰審酌被告林炯嵐犯後坦承犯行、被告甲○○犯
    後否認犯罪之態度、素行，犯罪之動機、目的、手段尚非惡
    劣，竊得物品之價值各僅約475 元及500 元，所生危害不大
    等一切情狀，分別量處如主文所示之刑，並均諭知易科罰金
    之折算標準，被告林炯嵐所宣告之刑，並依法定其應執行之
    刑及諭知易科罰金之折算標準。
三、被告甲○○經合法傳喚無正當理由未到庭，本院認係應科拘
    役之罪，爰不待其陳述逕行判決。
據上論斷，依刑事訴訟法第299 條第1 項前段、第306 條，刑法
第28條、第320 條第1 項、第47條第1 項前段、第41條第1 項前
段、第2 項、第51條第6 款，刑法施行法第1 條之1 第1 項、第
2 項前段，判決如主文。
本案經檢察官黃珮如到庭執行職務。
中    華    民    國    97    年    1     月    11    日
                        刑事庭法  官  江振義
以上正本證明與原本無異。
如不服本判決，應於判決送達後10日內向本院提出上訴狀（應附
繕本），其未敘述上訴理由者，應於上訴期間屆滿後20日內補提
理由書狀於本院，上訴於臺灣高等法院。
                              書記官  林韡婷
中    華    民    國    97    年    1     月    11    日
附錄本案論罪科刑法條：
刑法第320 條第1 項
意圖為自己或第三人不法之所有，而竊取他人之動產者，為竊盜
罪，處5 年以下有期徒刑、拘役或5 百元以下罰金。


司法院資訊處製作；財團法人民間司法改革基金會備份。
